臺灣高等法院臺中分院刑事判決　　　　100年度上訴字第472號
上　訴　人
即　被　告　蒲朝華
上列上訴人因違反毒品危害防制條例案件，不服臺灣彰化地方法
院99年度訴字第1605號中華民國99年12月31日第一審判決（起訴
案號：臺灣彰化地方法院檢察署99年度毒偵字第1804號），提起
上訴，本院判決如下：
    主  文
上訴駁回。
    理  由
一、按不服地方法院之第一審判決而上訴者，須提出上訴書狀，
    並應敘述具體理由，此為上訴必備之程式；其所提出之書狀
    未敘述上訴理由，或僅曾以言詞陳述上訴理由者，均應於上
    訴期間屆滿後二十日內補提理由書於第一審法院；第一審法
    院經形式審查，認逾期未補提上訴理由者，應定期間命補正
    ，逾期未補正者，為上訴不合法律上之程式，應以裁定駁回
    ；倘已提出上訴理由，但所提非屬具體理由者，則由第二審
    法院以上訴不合法律上之程式，判決駁回；以上於刑事訴訟
    法第三百五十條、第三百六十一條、第三百六十二條、第三
    百六十七條定有明文。而所謂「具體理由」，必係依據卷內
    既有訴訟資料或提出新事證，指摘或表明第一審判決有何採
    證認事、用法或量刑等足以影響判決本旨之不當或違法，而
    構成應予撤銷之理由，始克當之；倘僅泛言原判決認定事實
    錯誤、違背法令、量刑失之過重或輕縱，而未依上揭意旨指
    出具體事由，或形式上雖已指出具體事由，然該事由縱使屬
    實，亦不足以認為原判決有何不當或違法者，皆難謂係具體
    理由（最高法院九十七年台上字第八九二號刑事判決意旨參
    照）。
二、經查本案上訴人即被告蒲朝華（以下簡稱為被告）不服原審
    判決提起上訴，經核其上訴理由狀所載理由，係以：伊受教
    育不高，當初係因罹患心臟病與糖尿病，又對毒品不甚瞭解
    ，誤認具有療效，故在病發而無法工作之時，才吸食解除痛
    苦，終至深陷其中，其後伊已知後悔而接受美沙冬治療，但
    仍不敵病魔之摧殘，本案案發當日，係逢農忙，復又病發，
    才再度施用毒品，並非有意再犯，伊年事已高，又罹患上開
    疾病多年，若無法依照醫囑追蹤治療，而長期入監執行，恐
    有生命危險，盼能審酌刑法第五十七條第一、七、十款之規
    定，法外施仁而從輕量刑等情詞，上訴指摘原判決有對其科
    刑過重之不當。惟本案被告自八十一年間起，即有多次違反
    肅清煙毒條例及麻醉藥品管理條例而被判刑並入監服刑之犯
    罪紀錄，其後在九十一年間又因施用毒品被移送觀察、勒戒
    ，進而強制戒治，嗣在九十七年間又再因施用毒品而經檢察
    官為緩起訴處分，上情有被告之全國前案紀錄表在卷可稽。
    被告不知悔改而再犯本案之施用第一、二級毒品二罪，且被
    警查獲之第一級毒品海洛因有六包（合計淨重一五．一六公
    克），第二級毒品甲基安非他命有二十包（毛重共計八．三
    九公克），復有累犯應加重其刑之法定事由，原判決審酌被
    告之品行、施用毒品之動機、手段及上開施用第一、二級毒
    品之犯罪情節，以及被告在犯罪之後雖然坦承犯罪，態度尚
    屬良好，但其經過觀察、勒戒、強制戒治及長期在監執行，
    均未能戒除毒品，顯未見真正悔誤等一切犯罪情狀，就其所
    犯之施用第一、二級毒品罪，分別量處有期徒刑一年及七月
    ，且依法定其應執行刑為有期徒刑一年六月，經核並無量刑
    過重之不當。至於被告是否有入監執行即危及生命之情事，
    核屬執行之問題，尚非法定應減輕或免除其刑責之法定事由
    。本案被告之上訴意旨並未依據卷內既有訴訟資料或提出新
    事證，指摘或表明第一審判決有何採證認事、用法或量刑等
    足以影響判決本旨之不當或違法，仍以上開情詞指摘原判決
    對其科刑不當而提起上訴，依其所提出之上訴理由尚不足以
    認為原判決有何不當或違法，顯非屬具體理由，核之上揭說
    明，應認其上訴違背法律上之程式，應予以駁回，並不經言
    詞辯論為之。
三、爰依刑事訴訟法第三百六十七條前段、第三百七十二條判決
    如主文。
中    華    民    國   100    年    3     月    4     日
            刑事第三庭    審判長法  官  王  增  瑜
                                法  官  曾  佩  琦
                                法  官  廖  柏  基
以上正本證明與原本無異。
施用第一級毒品罪部分，得上訴。
施用第二級毒品罪部分，不得上訴。
如不服本判決應於收受送達後十日內向本院提出上訴書狀，其未
敘述上訴之理由者，並得於提起上訴後十日內向本院補提理由書
（均須按他造當事人之人數附繕本）「切勿逕送上級法院」。
                                書記官  陳  妙  瑋
中    華    民    國   100    年    3     月    4     日